臺灣板橋地方法院交通事件裁定　　　　　　　　　九十三年度交聲字第一六三六號
　　原處分機關　交通部公路總局臺北區監理所板橋監理站
　　異　議　人　甲○○
　　即受處分人
右列受處分人因違反道路交通管理處罰條例案件，對於交通部公路總局臺北區監理所
板橋監理站中華民國九十三年十月二十二日板監違字第裁四一─Ｃ00000000
號裁決處分（原舉發案號：臺北縣政府警察局九十三年七月四日北縣警交字第Ｃ00
000000號）聲明異議，本院裁定如左：
    主  文
異議駁回。
    理  由
一、原處分意旨略以：異議人即受處分人甲○○駕駛車號ＣＩＢ─０八八號重型機車
    ，於民國九十三年七月四日零時十五分許，行經臺北縣中和市○○路與景安路口
    ，經警攔停舉發有「未依標誌轉彎」之違規，乃依道路交通管理處罰條例第四十
    八條第一項第二款規定裁處罰鍰新臺幣一千八百元，並依同條例第六十三條第一
    項第一款規定記違規點數一點。
二、異議意旨略以：異議人於九十三年七月四日零時十五分許，駕駛車號ＣＩＢ─０
    八八號重型機車，遭南勢角派出所警員攔下未依指示兩段式左轉而舉發，不料該
    警員竟將異議人所駕駛之車輛車號誤填為ＳＩＢ─０八八號，因車號不符，造成
    異議人於郵局繳納時無法銷案，經異議人要求南勢角派出所予以更正，其態度敷
    衍，未與相關單位聯繫更正錯誤，致異議人之權益受損等語。
三、按汽車駕駛人轉彎時，不依標誌、標線、號誌指示者，處二百元以上六百元以下
    （即新臺幣六百元以上一千八百元以下）罰鍰，並予記點，道路交通管理處罰條
    例第四十八條第一項第二款、第六十三條第一項第一款定有明文。
四、經查：本件異議人即受處分人甲○○於九十三年七月四日零時十五分許，駕駛車
    號ＣＩＢ─０八八號重型機車，行經臺北縣中和市○○路與景安路口，因未依標
    誌指示轉彎，為警當場攔停製單舉發（北縣警交字第Ｃ00000000號），
    並指定應到案日期（九十三年七月十八日），及應到案之處所（即原處分機關）
    嗣異議人未依限期到案，原處分機關乃於九十三年十月二十二日依違反道路交通
    管理事件統一裁罰基準及處理細則第四十一條第四項，道路交通管理處罰條例第
    四十八條第一項第二款、第六十三條第一項第一款之規定，以裁決書裁處罰鍰一
    千八百元，並記違規點數一點等情，有舉發違反道路交通管理事件通知單、違反
    道路交通管理事件裁決書等影本附卷可稽，且異議人就上開事實亦無爭執，足認
    其違規事實甚為明確。雖異議人辯稱：警員製作之舉發通知單上，將其當時所駕
    駛之機車車號ＣＩＢ─０八八號誤填為ＳＩＢ─０八八號，致其於郵局繳款時無
    法銷案云云。惟查，本件舉發通知單係因駕駛人違反道路交通管理處罰條例第四
    十八條第一項第二款規定，經警當場攔停舉發，歸責對象為駕駛人，即以駕駛人
    之
    鍰結案，僅須鍵入舉發通知單之號碼即可銷案，通知單上所載之車牌號碼對於銷
    案根本沒有影響等情，此據原處分機關陳報屬實，並有違規查詢報表一紙附卷可
    稽。是異議人上開所辯，顯不可採。從而，異議人既未爭執有上開違規之事實，
    本件舉發通知單上亦已明確記載應到案之日期及處所，異議人未於限期內到案，
    原處分機關依道路交通管理處罰條例第四十八條第一項第二款、違反道路交通管
    理事件統一裁罰基準表之規定，裁處罰鍰新臺幣一千八百元，並依同條例第六十
    三條第一項第一款規定，記違規點數一點，於法均屬有據。異議人執持前詞，對
    於原處分機關所為之裁決處分聲明異議，洵屬無理，應予駁回。
據上論斷，依道路交通案件處理辦法第十九條，裁定如主文。
中　　　華　　　民　　　國　　九十三　　年　　 十二 　　月　　　十　　　日
                                  臺灣板橋地方法院交通法庭
                                      法  官  朱　嘉　川
右正本證明與原本無異。
如不服本裁定，應於裁定送達後五日內向本院提出抗告狀。
                                      書記官  林　志　憲
中　　　華　　　民　　　國　　九十三　　年　　 十二 　　月　　　十　　　日
